pt-BR: Polegar design: Polegar acoplado; Polegar solto; Sem polegar; Polegar dividido; Outros
hu: Hüvelykujj-kialakítás: Rögzített hüvelykujj; Különálló hüvelykujj; Hüvelykujj nélküli; Osztott hüvelykujj; Egyéb
el: Σχεδιασμός αντίχειρα: Ενσωματωμένος αντίχειρας; Ξεχωριστός αντίχειρας; Χωρίς αντίχειρα; Διαχωρισμένος αντίχειρας; Άλλο
nl: Duimontwerp: Vaste duim; Losse duim; Geen duim; Gespleten duim; Overige
pt-PT: Design do polegar: Polegar preso; Polegar solto; Sem polegar; Polegar dividido; Outro
ko: 엄지 부분 디자인: 부착형 엄지; 분리형 엄지; 엄지 없음; 갈라진 엄지; 기타
de: Daumenkonstruktion: Angenähter Daumen; Freier Daumen; Kein Daumen; Geteilter Daumen; Sonstige
sl-SI: Zasnova palca: Priložen palec; Ločen palec; Brez palca; Deljen palec; Drugo
fi: Peukalon muotoilu: Kiinnitetty peukalo; Irrallinen peukalo; Ei peukaloa; Halkaistu peukalo; Muu
en: Thumb design: Attached thumb; Detached thumb; No thumb; Split thumb; Other
th: การออกแบบนิ้วหัวแม่มือ: นิ้วโป้งติดกัน; นิ้วโป้งแยกอิสระ; ไม่มีนิ้วโป้ง; นิ้วโป้งแยกส่วน; อื่นๆ
lt-LT: Nykščio konstrukcija: Pritvirtintas nykštys; Atskirtas nykštys; Be nykščio; Perskeltas nykštys; Kitas
ro-RO: Designul degetului mare: Deget mare atașat; Deget mare detașat; Fără deget mare; Deget mare separat; Altele
zh-CN: 拇指结构设计: 连指拇指; 独立拇指; 无拇指; 分指拇指; 其他
hr-HR: Dizajn palca: Spojeni palac; Odvojeni palac; Bez palca; Razdvojeni palac; Ostalo
sv: Tummens design: Fast tumme; Lös tumme; Utan tumme; Delad tumme; Annat
es: Diseño del pulgar: Pulgar unido; Pulgar separado; Sin pulgar; Pulgar dividido; Otro
cs: Provedení palce: Připojený palec; Oddělený palec; Bez palce; Dělený palec; Ostatní
ja: 親指部分のデザイン: アタッチドサム; デタッチドサム; サムなし; スプリットサム; その他
pl: Projekt kciuka: Zabezpieczony kciuk; Wolny kciuk; Bez kciuka; Kciuk dzielony; Inne
it: Design del pollice: Pollice attaccato; Pollice staccato; Senza pollice; Pollice separato; Altro
ru: Конструкция большого пальца: Прикрепленный большой палец; Отдельный большой палец; Без большого пальца; Разделенный большой палец; Другое
sk-SK: Dizajn palca: Pripevnený palec; Voľný palec; Bez palca; Rozdelený palec; Iné
tr: Başparmak tasarımı: Birleşik başparmak; Ayrı başparmak; Başparmaksız; Ayrık başparmak; Diğer
vi: Thiết kế ngón tay cái: Ngón cái đính liền; Ngón cái tách rời; Không ngón cái; Ngón cái chia đôi; Khác
nb: Tommeldesign: Festet tommel; Frittstående tommel; Uten tommel; Delt tommel; Annet
fr: Conception du pouce: Pouce attaché; Pouce détaché; Sans pouce; Pouce fendu; Autre
da: Tommeldesign: Fastgjort tommelfinger; Løs tommelfinger; Ingen tommelfinger; Delt tommelfinger; Andet
zh-TW: 拇指設計: 相連拇指; 分離拇指; 無拇指; 開口拇指; 其他
bg-BG: Конструкция на палеца: Прикачен палец; Отделен палец; Без палец; Разделен палец; Друго